【裁判字號】    92,交聲,135
【裁判日期】    920822
【裁判案由】    違反道路交通管理處罰條例聲明異議
【裁判全文】
臺灣新竹地方法院交通裁定                        九十二年度交聲字第一三五號
    移
    原處分機關
    異  議  人  甲○○
    即受處分人
右列異議人因違反道路交通管理處罰條例案件，對於交通部公路總局新竹區監理所新
竹市監理站九十二年七月二十三日竹監新五字第裁５１—Ｂ00000000號違反
道路交通管理事件裁決書，聲明異議，本院裁定如左：
    主  文
異議駁回。
    理  由
一、按汽車駕駛人，行經有燈光號誌管制之交岔路口闖紅燈者，處新臺幣一千八百元
    以上五千四百元以下罰鍰，道路交通管理處罰條例第五十三條定有明文；又汽車
    駕駛人有第五十三條情形者，除依原條款處罰鍰外，並予記違規點數三點，道路
    交通管理處罰條例第六十三條第一項第三款亦有明文規定。
二、本件聲明異議略以：本件製單單位在開立罰單時，將異議人所有之ＪＺ－４５５
    ５車號登錄成Ｊ２－４５５５號，此有舉發通知單及監理單位回覆異議人申訴之
    函關於車號有塗改過可佐，且異議人所提出之九十二年六月十五日Ａ２版聯合報
    報導表示警察抄錯車牌且有直接證據者，申訴人得以免罰，爰聲明異議等語。
三、經查：異議人確有駕駛所有之ＪＺ－４５５５號自小客車於九十二年五月二十四
    日晚上八時四十三分在新竹市市與忠孝路口紅燈右轉之違規事實，為異議人
    所坦認，有本院公務電話記錄一份附卷，並經證人即舉發本件之警員鍾國政到庭
    證述屬實，雖異議人指稱舉發單有將ＪＺ－４５５５車號誤繕為Ｊ２－４５５５
    號之情形，然就該Ｅ00000000號舉發通知單上所載車號觀之，並無異議
    人所指誤繕情形，且本件係證人鍾國政當場就ＪＺ－４５５５號車舉發，異議人
    並在舉發單上簽收等情，亦經證人鍾國政結證屬實，果舉發通知單有誤繕車號之
    情形，異議人何以願意簽收？是本件並無異議人所指舉發單位誤繕車號之情形。
    至監理單位回覆異議人申訴之九十二年七月三日稽違９２５００６７９２號函所
    載車號雖有塗改痕跡，然該函文係監理機關就異議人之申訴所為之函覆，而本件
    原處分機關所為之九十二年七月二十三日竹監新五字第裁５１—Ｂ000000
    00號違反道路交通管理事件裁決書並無車號不符之情形，是異議人所稱車號有
    誤云云顯與事實不符。另異議人所提出之九十二年六月十五日Ａ２版聯合報報導
    與本件具體情形並不相同，被告以該報導主張自己免罰並無理由。
四、綜上所述，異議人確有在前揭時地駕駛ＪＺ－４５５５號自小客車紅燈右轉之行
    為，並經證人鍾國政就異議人及ＪＺ－４５５５號自小客車舉發，嗣異議人於九
    十二年六月十七日到案申訴，原處分機關乃依前揭道路交通管理處罰條例第五十
    三條（贅載第一項）、第六十三條第一項第三款（漏載第三款）及違反道路交通
    管理事件統一裁罰基準表之規定裁處異議人罰鍰三千六百元，並計違規點數三點
    核無違誤，本件異議人之異議為無理由，自應將其異議駁回。
五、據上論斷，應依道路交通案件處理辦法第十九條，裁定如主文。
中      華      民      國    九十二    年      八      月    二十二    日
                              臺灣新竹地方法院交通法庭
                                      法    官  黃美盈
如不服本裁定，應於裁定送達後五日內向本院提出抗告狀。
右正本證明與原本無異。
                                      書 記 官  吳尚文
中      華      民      國  九十二    年      八      月    二十六    日


司法院資訊處製作；財團法人民間司法改革基金會備份。
